# 请教陈版：维简费、安全费有关的税务及递延所得税问题

提问人：基础会计 123 时间：2012-02-02 21:42:49
陈版主你好！ 请教一下问题： 根据国家税务总局公告 2011 年第 26 号《国家税务总局下发关于煤矿企业维简费和高危行业企业安全生产费用企业所得税税前扣除问题的公告》中的规定：“一、属于资本性支出的，应计入有关资产成本，并按企业所得税法规定计提折旧或摊销费用在税前扣除。企业按照有关规定预提的维简费和安全生产费用，不得在税前扣除。” 问题：“并按企业所得税法规定计提折旧或摊销费用在税前扣除”是否应该按照《中华人民共和国企业所得税法实施条例》“第六十条　除国务院财政、税务主管部门另有规定外，固定资产计算折旧的最低年限如下.....”中的有关年限计算的折旧进行税前扣除？ 如果是则存在以下问题：会计上对于形成的固定资产一次提足折旧，以后不再计提，这样对于尚未税前扣除的折旧是否需要确认递延所得税资产？

回答人：chenyiwei
如果同时满足以下条件的，可以就折旧政策不同导致的固定资产帐面价值与计税基础之间的暂时性差异（这种暂时性差异属于后续计量范畴）确认递延所得税资产： 1 、预计未来折旧期间内有足够应纳税所得额。 2 、作为固定资产购建款项资金来源的专项储备，在计提时未作税前扣除，按 26 号公告规定可在后续计提折旧时税前扣除。

回答人：chenyiwei
回复 nikankan 的帖子
个人理解，动用专项储备购建固定资产实际上包含了两项交易：一是按实际成本对固定资产进行初始计量（该项交易没有税会差异）；二是在会计上一次性计提折旧并冲减专项储备（这尽管是在同时进行的，但应当认为是后续计量范畴）。后一笔交易导致固定资产的计税基础大于帐面价值，并且这是由后续计量导致的，并非由初始计量引起，因此不适用“初始确认豁免”，应当就该固定资产的帐面价值和计税基础之间的暂时性差异确认递延所得税资产。但这个递延所得税资产的借方科目放在哪里确实是一个问题，个人还是倾向于将其影响计入所得税费用，因为虽然计提折旧时直接冲减专项储备，但是与那些“正宗”的权益性交易或者其他综合收益性质的交易还是有区别的。

提问人：nikan 时间：2012-02-04 09:45:34
回复 chenyiwei 的帖子
根据IAS12.22，如果交易不是企业合并，且既不影响会计利润也不影响应税利润，如果没有第 15 段和 24 段所规定的例外情况，主体可能会确认所产生的递延所得税负债或资产，并按同一金额调整该资产或负债的账面金额。这种调整将使财务报表缺乏明晰性。 我理解准则做出“初始确认豁免”的原因是，如果确认递延所得税影响，将影响报表的可理解性。因此，在安全生产费这个问题上，不能机械认为计提折旧属于后续计量（我也承认把计提折旧作为初始确认有点勉强），故不适用“初始确认豁免”，关键问题在于如果确认递延所得税资产，贷方科目无论是“所得税费用”，或是“专项储备”，均会使得报表缺乏可理解性。
如果一定要套用准则规定，使用安全生产费购置固定资产的处理也可以是这样： 借：固定资产 贷：累计折旧 借：专项储备 贷：
银行存款

回答人：chenyiwei
确认递延所得税资产影响明晰性也是事实。归根结底是这部分安全储备的会计处理从根本上违反了会计的基本原理，所以才会导致如此之多的矛盾问题。这个问题可以再考虑一下。